【裁判字號】    90,上易,1500
【裁判日期】    900706
【裁判案由】    竊盜
【裁判全文】
臺灣高等法院刑事判決                            九十年度上易字第一五號
    上  訴  人  臺灣宜蘭地方法院檢察署檢察官
    被      告  乙○○原名黃.
右上訴人因被告竊盜案件，不服臺灣宜蘭地方法院九十年度易字第九四號，中華民國
九十年三月廿二日第一審判決（起訴案號：臺灣宜蘭地方法院檢察署九十年度偵字第
一七號），提起上訴，本院判決如左：
    主  文
上訴駁回。
    理  由
一、本案經本院審理結果，認第一審判決以不能證明被乙○○告犯罪，對被告乙○○
    為無罪之諭知，核無不當，應予維持，並引用第一審判決書記載之證據及理由（
    如附件原審判決書）。
二、檢察官上訴意旨略以：（一）被告牽走機車，已將機車置於自己實力支配之下。
    （二）被告雖於光天化日之下牽走機車，仍有行竊可能。（三）被告稱為了報復
    毆打伊之人，但始終未供出該人究係何人。（四）被告當時向老闆娘說要牽走仇
    人機車，是事跡敗露之搪塞藉口。（五）被告將機車置於自己實力支配之下，即
    屬足以證明有不法所有之意圖。否則被告狡辯，即判決無罪，有違司法正義，且
    悖人民之法的感情。請撤銷原判決，更為適法判決等語。
三、經查：被告於本院審理中辯稱：「我是因為約在壹個星期前被不詳姓名之人所毆
    打，後來我看到該機車，以為是打我之人所有，所以我才興起報復的心理要把該
    機車藏起來。我並沒有偷竊機車的犯意，當時該機車上也沒有鑰匙。」，且原審
    訊據證人即被害人甲○○供稱：因對面檳榔攤通知說機車被他人牽走，伊與老闆
    娘追出去，並看到被告用手牽著機車轉到巷子，被告並向老闆娘稱因被車主打所
    以要牽車子去他處停放，嚇唬車主等語（見原審卷第三八頁）。被告既未啟動機
    車，僅為前揭惡作劇之行為，實無證據證明被告有不法所有之意圖。被告所辯，
    應可採信。此外並無其他積極證據足資證明被告有何犯行，尚屬不能證明其犯罪
    。
四、原判決以不能證明被告乙○○犯罪而為無罪之諭知，並無不合，檢察官上訴意旨
    仍執前詞指摘原判決不當，為無理由，應予駁回。
據上論斷，應依刑事訴訟法第三百七十三條、第三百六十八條，判決如主文。
本案經檢察官呂丁旺到庭執行職務。
中      華    民      國    九十      年      七      月      四      日
                                臺灣高等法院刑事第廿四庭
                                    審判長法  官  陳  貽  男
                                          法  官  陳  憲  裕
                                          法  官  王  炳  梁
右正本證明與原本無異。
不得上訴。
                                          書記官  潘  大  鵬
中      華      民      國     九十     年      七    月        六      日
附件：
臺灣宜蘭地方法院刑事判決                              九十年度易字第九四號
    公  訴  人  臺灣宜蘭地方法院檢察署檢察官
    被      告  乙○○  男三十六歲（民國○○○年○月○○○日生）
     (原名黃勝雄)       住宜蘭縣羅東鎮○○里○○路三二巷一號
                        身分證統一編號：Ｇ一二七八一七三六號
                        （現於台灣宜蘭監獄執行中）
右列被告因竊盜案件，經檢察官提起公訴（九十年度偵字第十七號），本院判決如左
：
    主  文
乙○○無罪。
    理  由
一、公訴意旨略以：乙○○意圖為自己不法所有，於民國八十九年十二月十五日下午
    二時三十分許，在宜蘭縣羅東鎮○○路一三一號前，竊取丙○○所有之車號Ｍ—
    八五七號機車一輛，得手後供己騎用，嗣於同年月十五日下午四時二十分許，在
    宜蘭縣羅東鎮○○路一四一號前為警查獲，因認被告涉有竊盜罪嫌。
二、按犯罪事實應依證據認定之，無證據不得推定其犯罪事實。不能證明被告犯罪，
    應諭知無罪判決。刑事訴訟法第一百五十四條、第三百零一條第一項定有明文。
    又按犯罪事實，應依證據認定之，無證據不得推定其犯罪事實；又不能證明被告
    犯罪者，應諭知無罪之判決。另刑法第三百二十條第一項之竊盜罪，必須行為人
    於主觀上意圖為自己或他人不法之所有，而於客觀上下手竊取他人之財物，二者
    同時具備，其犯罪構成要件始足相當。經查被告固坦承於上開地點取走上揭機車
    一輛之事實，且經被害人指訴失竊情節甚詳，並有贓物領據附卷佐證，惟辯稱：
    因以為該車係其仇人所有，所以要把該機車牽到附近停放，讓車主找不到等語。
    是本案應應深究者，為被告是否有為自己不法所有之意圖。經本院訊之證人即被
    害人甲○○供稱：因對面檳榔攤通知說機車被他人牽走，伊與老闆娘追出去，並
    看到被告用手牽著機車轉到巷子，被告並向老闆娘稱因被車主打所以要牽車子去
    他處停放等語。設若被告有行竊之意，衡情應無於白天之熱鬧市區街道上以手牽
    他人機車之方式竊取機機車之理。參以，市面上之機車，除車號不同外，若外觀
    顏色相同之機車，型號皆屬類似，是被告未深究該車係屬何人所有，而為前揭惡
    作劇之行為，實無證據證明被告有不法所有之意圖。綜上所述，被告所辯，應可
    採信，此外並無其他積極證據足資證明被告有何竊盜之犯行，其犯罪尚屬不能證
    明，自應為無罪之諭知。
據上論斷，應依刑事訴訟法第三百零一條第一項，判決如主文。
本案經檢察官林慧到庭執行職務。
中    華    民    國      九十        年    三          月    二十二    日
                                  臺灣宜蘭地方法院刑事第二庭
                                      法  官  蔡  仁  昭
如不服本判決，應於判決送達後十日內，向本院提出上訴狀。（應附繕本）


司法院資訊處製作；財團法人民間司法改革基金會備份。
